# 求助：关于一次性收取租金产生的营业税的会计处理

提问人：沙风 1978 时间：2015-12-20 21:32:03
根据《营业税暂行条例》，对于预收的房产租赁收入，收到租金当日即产生了营业税的纳税义务，那么对于该笔营业税，出租方当期是否应计入当期营业税金及附加呢？ 个人认为由于已经产生了纳税义务，那么从企业会计准则的角度理解，该笔税费支出已经符合了负债的定义，应当计入当期“营业税金及附加”，并同时确认应交税费。但之前遇到一些实务中的案例，包括论坛里的一些同行也认为只需要针对当期会计上确认的租金收入来计提营业税金及附加。特别指出的是 2015 年 4 月份槿思成版主与我个人的观点一致。
因此，在这里就想再次确认一下该项业务会计上到底应该如何处理？依据是什么？
谢谢陈版及各位大佬！

回答人：chenyiwei
基本赞同你的理解。税法上不认定为“预缴”的此类营业税金及附加不能在资产方挂账。 对此类流转税，会计上没有类似于所得税那样的专门会计方法，这种情况下只能在发生纳税义务时即确认为费用。

提问人：zhs7403 时间：2015-12-21 14:23:36
陈老师，我理解预交所得税和土增是其他流动资产，随收入配比计入损溢表，营业税则直接计入损溢表，是否正确？

回答人：chenyiwei
所得税和土增如果税法承认属于预缴的，则属于当期所得税资产；如果税法不承认是预缴，但可以从资产、负债暂时性差异的角度获得解释的，则属于会计上的递延方法，确认递延所得税资产或负债。